臺灣臺北地方法院民事裁定
　　　　　　　　　　　　　　　　  111年度北簡聲字第195號
聲  請  人  余少偉  
相  對  人  格上汽車租賃股份有限公司

法定代理人  陳俊    
上列當事人間確認本票債權不存在事件，聲請人聲請停止執行事
件，本院裁定如下：
    主    文
聲請人供擔保新臺幣肆萬陸仟元後，臺灣新北地方法院一０九年
度司執字第一一六九九一號拍賣抵押物執行事件之強制執行程序
，於本院一一一年度北簡字第一三三０四號確認本票債權不存在
事件判決確定前，應暫予停止。
    理    由
一、按發票人主張本票係偽造、變造者，於前條裁定送達後20日
    內，得對執票人向為裁定之法院提起確認之訴；發票人主張
    本票債權不存在而提起確認之訴不合於第一項之規定者，法
    院依發票人之聲請，得許其提供相當並確實之擔保，停止強
    制執行，非訟事件法第195條第1項、第3項分別定有明文。
    次按法院依強制執行法第18條第2項定擔保金額而准許停止
    強制執行之裁定者，該項擔保係備供債權人因停止執行所受
    損害之賠償，其數額應依標的物停止執行後，債權人未能即
    時受償或利用該標的物所受之損害額，或其因另供擔保強制
    執行所受之損害額定之，非以標的物之價值或其債權額為依
    據（最高法院91年度臺抗字第429號裁定意旨參照）。
二、本件聲請意旨略以：相對人持鈞院111年度司票字第6632號
    民事裁定暨確定證明，對聲請人之財產聲請強制執行，經臺
    灣新北地方法院執行（下合稱系爭強制執行程序），然聲請
    人與相對人間是否確有上揭民事裁定所示新臺幣30萬3252元
    債權仍有不明，業已提起確認本票債權不存在之訴（本院11
    1年度北簡字第13304號），爰聲請上開確認本票債權不存在
    判決確定前，停止臺灣新北地方法院109年度司執字第11699
    1號強制執行程序等語。
三、經查，本件聲請人以其向本院提起確認本票債權不存在事件
    為由，聲請裁定停止強制執行程序，經本院依職權調閱前揭
    執行卷宗及本院111年度北簡字第13304號確認本票債權不存
    在事件卷宗為審究後，認核與非訟事件法第195條第3項規定
    規定相符，聲請人所為停止執行之聲請為有理由，應予准許
    。又相對人聲請本院民事執行處強制執行，執行債權額為新
    臺幣30萬3252元，係為不得上訴三審之案件，參考各級法院
    辦案期限實施要點規定，第1、2審簡易程序審判案件之期限
    分別為10個月、2年，共計2年10個月，加上裁判送達、上訴
    、分案等期間，兩造間確認本票債權不存在審理期限約需3
    年。依此，本件停止強制執行期間，相對人可能遭受損害為
    無法即時因強制執行滿足其債權期間所生之利息損害，是本
    件聲請人聲請停止強制執行應提供之擔保金額，依前開執行
    債權額按法定利率年息5％（民法第203條參照）計算至確認
    本票債權不存在事件確定終結時之孳息金額約為4萬5488元
    （計算式：30萬3252元×3×5％＝4萬5488元，元以下四捨五入
    至整數）為據。從而，本件爰酌定聲請人應供擔保之金額為
    4萬6000元。
四、依非訟事件法第195條第3項，裁定如主文。
中　　華　　民　　國　　111 　年　　9 　　月　　12　　日
                      臺北簡易庭  法  官  趙子榮
上列正本係照原本作成。
如不服本裁定，應於裁定送達後10日內向本庭（臺北市中正區重
慶南路1 段126 巷1 號）提出抗告狀，並繳納裁判費新臺幣1000
 元。
中　　華　　民　　國　　111 　年　　9 　　月　　12　　日
                                  書記官  陳怡安